臺灣高等法院高雄分院刑事裁定　　　　100年度毒抗字第144號
抗　告　人
即　被　告　廖其成
上列抗告人因違反毒品危害防制條例聲請強制戒治案件，不服臺
灣屏東地方法院中華民國100 年11月15日裁定（100 年度毒聲字
第430 號），提起抗告，本院裁定如下：
    主  文
抗告駁回。
    理  由
一、本件抗告意旨略以：被告入所進行觀察、勒戒時所採尿液，
    並無施用毒品反應，如何遽認被告有繼續施用毒品傾向？又
    被告本身設立公司經營事業，配偶亦對被告狀況一直持續關
    心，原裁定以勒戒處所所做之整體評估，認被告「無心戒毒
    ，有繼續施用毒品傾向」及「社會功能不良，支持系統不佳
    」，認被告觀察、勒戒後仍有繼續施用毒品傾向，而裁定令
    入戒治處所強制戒治，顯然不當；為此，提起本件抗告。
二、按觀察、勒戒後，檢察官依據勒戒處所之陳報，認受觀察、
    勒戒人無繼續施用毒品傾向者，應即釋放，並為不起訴之處
    分；認受觀察、勒戒人有繼續施用毒品傾向者，檢察官應聲
    請法院裁定令入戒治處所強制戒治，其期間為6 個月以上，
    至無繼續強制戒治之必要為止，但最長不得逾1 年。依前項
    規定為觀察、勒戒或強制戒治執行完畢釋放後，5 年後再犯
    第10條之罪者，適用本條前2 項之規定。毒品危害防制條例
    第20條第2 項、第3 項定有明文。
三、原裁定以：
(一)、被告曾因施用毒品案件，於民國88年間經臺灣高雄地方法院
    裁定令入勒戒處所觀察、勒戒，因認有繼續施用毒品傾向，
    並經同院裁定令入戒治處所強制戒治，嗣經裁定停止戒治，
    所餘戒治期間付保護管束，於90年1 月15日期滿執行完畢。
    詎其於前述觀察、勒戒執行完畢5 年後，於99年10月27日13
    時30分回溯72小時內某時，再犯毒品危害防制條例第10條第
    1 項之施用第一級毒品罪，而經該院於100 年7 月29日以10
    0 年度毒聲字第289 號裁定令入勒戒處所觀察、勒戒，於10
    0 年11月6 日期滿，且其於觀察、勒戒後，經勒戒處所判定
    有繼續施用毒品傾向等情，有臺灣高等法院被告前案紀錄表
    、該院100 年度毒聲字第289 號刑事裁定、臺灣屏東地方法
    院檢察署檢察官觀察勒戒處分執行指揮書、法務部矯正署屏
    東看守所附設勒戒處所有無繼續施用毒品傾向證明書及有無
    繼續施用毒品傾向評估標準紀錄表等件在卷可稽。
(二)、依上開有無繼續施用毒品傾向評估標準紀錄表之記載，被告
    在人格特質方面得分26分，在臨床徵候方面得分20分，在環
    境相關因素方面得分10分，合計56分。而依法務部與衛生署
    共同修正之「有無繼續施用毒品傾向評分標準評分說明手冊
    」所定判定原則，得分在60分以上判定為有繼續施用毒品傾
    向，在50分以下判定為無繼續施用毒品傾向，51分至59分之
    間則須再做整體評估後決定。本件被告得分56分，在51分至
    59分之間，勒戒處所於再做整體評估後，最後判定被告有繼
    續施用毒品傾向，並加註其理由為：被告「曾勒戒送戒治無
    心戒毒，有繼續施用毒品傾向」、及「社會功能不良、支持
    系統不佳」。是依勒戒處所之陳報，既足認被告在觀察、勒
    戒後仍有繼續施用毒品傾向。
四、本院查：警方於99年10月27日13時30分許，持台灣屏東地方
    法院所核發之搜索票，前往屏東縣竹田鄉○○村○○路2號
    查獲被告時，被告供稱「該處係法拍空屋，目前無人居住」
     (有警卷足憑) ，而上開處所即是被告所成立之大千生物科
    技有限公司之廠址，亦有經濟部工廠登記證在卷足憑，則被
    告被警查獲並採尿驗出第一級毒品反應，當時其所在之地點
    ，正是其所設立之公司廠房，該廠房已成為法拍屋，足認被
    告經濟狀況不佳，社會功能不良，是以原審法院依據上開理
    由，准檢察官之聲請，裁定令被告入戒治處所強制戒治，其
    期間為陸個月以上，至無繼續強制戒治之必要為止，但最長
    不得逾壹年。經核並無不合，抗告人執上揭抗告意旨指摘原
    裁定不當，為無理由，應予駁回。
五、據上論結，應依刑事訴訟法第412 條，裁定如主文。
中    華    民    國  100     年    12    月    22    日
                  刑事第四庭    審判長法  官  蕭權閔
                                      法  官  吳進寶
                                      法  官  王憲義
以上正本證明與原本無異。
不得再抗告。
中    華    民    國  100     年    12    月    22    日
                                      書記官  黃富美